【裁判字號】    99,裁,429
【裁判日期】    990225
【裁判案由】    巷道爭議
【裁判全文】
最  高  行  政  法  院  裁  定
                                       99年度裁字第429號
抗  告  人  財團法人草屯鎮玉皇天心宮
代  表  人  甲○○
輔  佐  人  乙○○
上列抗告人因與相對人南投縣政府間巷道爭議事件，對於中華民
國98年11月5日臺中高等行政法院98年度訴字第256號裁定提起抗
告，本院裁定如下︰
    主  文
抗告駁回。
抗告訴訟費用由抗告人負擔。
    理  由
一、按抗告法院認抗告為不合法或無理由者，應為駁回抗告之裁
    定。次按撤銷訴訟之提起，應於訴願決定書送達後2個月之
    不變期間內為之，行政訴訟法第106條第1項前段定有明文。
二、抗告人因巷道爭議事件，不服內政部民國98年4月30日台內
    訴字第0980081353號訴願決定，向原審法院提起行政訴訟，
    原審法院以抗告人起訴不合法，予以駁回。抗告人不服，提
    起抗告，其意旨略謂：抗告人在97年10月22日提起訴願，於
    97年12月3日獲內政部（台內訴字第0970197798號）函示補
    正代理人簽名或蓋章及檢附代理人委任書，抗告人補正後。
    接著於98年2月5日獲內政部台內訴字第0980025269號函示於
    98年2月11日下午14時30分在內政部8樓804會議室進行陳述
    意見，抗告人之法定代理人甲○○親自出席，有簽到簿可證
    明，並告知內政部訴願審議委員會，本案件訴願為宮廟往後
    開發及業務推展極為重要，如有訊息或訴願決定書，應予告
    知。但內政部訴願審議委員會於98年4月30日寄發訴願決定
    書給代理人乙○○，直至98年7月1日接獲臺灣南投地方法院
    於98年6月24日發之民事庭通知書，由代理人乙○○向抗告
    人報告臺灣南投地方法院審理之確認通行權存在與訴願之關
    係，方知訴願決定書未寄送抗告人。抗告人於98年7月10日
    召開幹部會議研討，決定提起訴訟以維權益，此有行政訴訟
    起訴狀可證明等語。惟查抗告人提起訴願時，委任乙○○為
    代理人，此有訴願書及委任狀附於訴願卷可稽，而乙○○係
    於98年5月4日收受內政部98年4月30日台內訴字第098008135
    3號訴願決定書，有送達證書附訴願卷可稽。則抗告人提起
    行政訴訟之期間應自98年5月5日起，扣除在途期間6日，算
    至98年7月10日（星期五）即已屆滿。抗告人遲至98年7月13
    日始向原審法院提起行政訴訟，有收文戳附於原審卷可按，
    已逾起訴不變期間，原裁定以抗告人起訴不合法，予以駁回
    ，揆諸首開規定，核無違誤。況查抗告意旨所稱於98年2月5
    日獲內政部台內訴字第0980025269號函示於98年2月11日下
    午14時30分在內政部8樓804會議室進行陳述意見，抗告人之
    法定代理人甲○○親自出席，並告知內政部訴願審議委員會
    ，本案件訴願為宮廟往後開發及業務推展極為重要，如有訊
    息或訴願決定書，應予告知乙節。經核該內政部訴願審議委
    員會陳述意見記錄並未有此記載。從而，抗告意旨難認有理
    由，應予駁回。
三、據上論結，本件抗告為無理由。依行政訴訟法第104條、民
    事訴訟法第95條、第78條，裁定如主文。
中    華    民    國    99    年    2     月    25    日
                    最高行政法院第六庭
                        審判長法官  吳  明  鴻
                              法官  林  茂  權
                              法官  侯  東  昇
                              法官  劉  介  中
                              法官  黃  秋  鴻
以  上  正  本  證  明  與  原  本  無  異
中    華    民    國    99    年    2     月    25    日
                              書記官  王  福  瀛


司法院資訊處製作；財團法人民間司法改革基金會備份。
